---
# Nome do arquivo PDF gerado na pasta resultado
output-file: "Entrega 2"
---

```{r setup}
#| include: false
source("rdocs/entrega_2.R")
```


```{r}
# Rodar apenas uma vez na vida!
## Instalando o tinytex(pacote apenas)
### CRAN version
#install.packages('tinytex')


## Baixando o tinytex
library(tinytex)
tinytex::install_tinytex()
```

# Objetivo

Esse template foi criado para o alocado conseguir observar como ficaria sua análise o arquivo principal. É daqui que o gerente de projetos irá copiar a análise e inserir no documento principal que gerará o relatório estatístico.

# Análises

## Análise 2

Para analizar a relação entre as duas variáveis quantitativas, peso e altura, é feito um gráfico de dispersão, para compreender como uma influência a outra, se crescem ou não juntas.

```{r}
#| label: fig-dispersao
#| fig-cap: "Gráfico "

g_dispersao

```

A partir do gráfico, pode-se verificar que provavelmente há uma correlação positiva, pois conforme o valor da altura cresce o valor do peso também cresce, assim as variáveis se movem na mesma direção.
Para verificação da correlação e sua força, será calculado o coeficiente de correlação de Pearson, que verifica o grau de relação linear entre as duas variáveis quantitativas. O valor obtido é 0,6971, isso significa que realmente há uma correlação positiva e direta entre as variáveis, além disso, indica que a força de relação linear é de moderada a forte.


::: {#quad- layout-align="center" quad-pos="H"}
```{=latex}

coef_pearson

```

Medidas resumo da 
:::
coef_pearson


::: {#tbl-modalidades layout-align="center" tbl-pos="H"}
```{=latex}


```


:::




$\ref{fig-}$

[@tbl-]


[**Quadro** @quad-]





