---
# Nome do arquivo PDF gerado na pasta resultado
output-file: "Entrega 3"
---
```{r setup}
#| include: false
source("rdocs/entrega_3.R")
```

```{r}
# Rodar apenas uma vez na vida!
## Instalando o tinytex(pacote apenas)
### CRAN version
#install.packages('tinytex')


## Baixando o tinytex
library(tinytex)
#tinytex::install_tinytex()
```




# Objetivo

Esse template foi criado para o alocado conseguir observar como ficaria sua análise o arquivo principal. É daqui que o gerente de projetos irá copiar a análise e inserir no documento principal que gerará o relatório estatístico.

# Análises

## Análise dos perfis das idades dos clientes para cada loja da cidade de Âmbar Seco.

Com o objetivo de entender o perfil da idade dos clientes de Âmbar Seco por loja, foi realizada uma análise descritivas. Os dados foram obtidos por meio da junção das tabelas "infos_vendas", "infos_produtos", "infos_clientes", "infos_lojas",  "infos_cidades". Adicionalmente, o banco de dados foi filtrado para incluir apenas clientes de Âmbar Seco e ajustado para considerar somente clientes únicos, garantindo que a análise do perfil etário não fosse enviesada pelo volume de transações. Além disso, como se tratam de uma variável quantitativa contínua (Idade) e uma variável qualitativa nominal ( Número da Loja), foi feito um diagrama de caixas bivariado (Figura 3), em função do número da Loja,  e uma tabela de medidas resumo (Tabela 2), contendo: média, mediana, quartis, desvio-padrão.

```{r}
#| label: fig-3
#| fig-cap: "Boxplot da idade (anos) pelo número da loja de Âmbar Seco"
box
```

::: {#tbl-modalidades layout-align="center" tbl-pos="H"}
```{=latex}

\begin{quadro}[H]
	\setlength{\tabcolsep}{9pt}
	\renewcommand{\arraystretch}{1.20}
	\caption{Medidas resumo da idade dos clientes por loja}
	\centering
	\begin{adjustbox}{max width=\textwidth}
	\begin{tabular} { | l |
			S[table-format = 2.2]
			S[table-format = 2.2]
			S[table-format = 3.2]
			S[table-format = 3.2]
			|}
	\hline
		\textbf{Estatística} & \textbf{2} & \textbf{6} & \textbf{8} & \textbf{9} \\
		\hline
		Média & 34,92 & 40,35 & 34,2 & 33,67 \\
		Desvio Padrão & 5,57 & 6,03 & 12,7 & 13,31 \\
		Variância & 31,06 & 36,39 & 161,23 & 177,18 \\
		Mínimo & 25 & 30 & 15 & 16 \\
		1º Quartil & 31 & 35 & 26 & 24 \\
		Mediana & 34 & 41 & 32,5 & 30,5 \\
		3º Quartil & 40 & 46 & 38 & 39 \\
		Máximo & 44 & 49 & 77 & 80 \\
	\hline
	\end{tabular}
	\label{quad:quadro_resumo1}
	\end{adjustbox}
\end{quadro}
```


:::

O diagrama foi construido, de modo que, está ordenado pela ordem crescente da média, que é representada pelo losango branco.
A Loja 9 possui a menor média de idade das lojas, 33,67, e o segundo menor mínimo, 16 anos, além disso, metade das pessoas que vão a essa Loja têm entre 24 e 39 anos, e possui o maior limite superior, 80 anos, além de vários outliers. Já a Loja 8, possui a segunda menor média entre as lojas, 34,2, e o menor mínimo, 15 anos, metade de seus consumidores tem entre 26 e 38  anos e apresenta valores átipicos maiores do que o seu limite superior. A Loja 2 não possui valores discrepantes, e 50% dos seus clientes tem entre 31 e 40 anos, seu limite infeirior é 25 anos, o que já é maior que a média da loja 9, e seu máximo é 44 anos, diferente das Lojas 8 e 9 que possuem máximos maiores e outliers, isso indica que a idade é mais próxima entre os clientes que a frequentam, o que é confirmado pelo seu desvio-padrão baixo, de 5 anos, o menor desvio padrão, além de ter a menor variância, 31,06. Por fim, a Loja 6, possui a maior média, 40,35 anos de idade, e assim como a loja 2, não possui outliers e sua assimetria é muito menor que nas Lojas 8 e 9, e metade de seus clientes tem entre 35 e 46 anos. Portanto, as Lojas 2 e 6, com menores desvios padrão, 5,47 e 6,03, respectivamente, demonstram um público alvo etário mais homogêneo e definido, concentrado entre aproximadamente 30 e 45 anos. Em contraste, as Lojas 8 e 9, com altos desvios-padrão, 12,7 e 13,31, indicam uma grande heterogeneidade etária devido à presença de valores atípicos e maior dispersão.






