---
# Nome do arquivo PDF gerado na pasta resultado
output-file: "Entrega 1"
---

```{r setup}
#| include: false
source("rdocs/entrega_1.R")
```

```{r}
library(tinytex)
#tinytex::tlmgr_install(c(
#  "anyfontsize", "multirow", "booktabs", "xcolor", "geometry", 
#  "amsmath", "amssymb", "graphicx", "hyperref", "ulem", 
#  "caption", "float", "titlesec", "fancyhdr", "setspace"
#))

```


# Objetivo

Esse template foi criado para o alocado conseguir observar como ficaria sua análise o arquivo principal. É daqui que o gerente de projetos irá copiar a análise e inserir no documento principal que gerará o relatório estatístico.

A receita média das lojas registrada nos anos de 1880 até 1889 (12/10)
O cliente gostaria de entender como está sendo a receita total média das lojas, em reais, nessa região nos últimos 10 anos, ano por ano, começando no ano de 1880 até o ano de 1889, a fim de compreender se houve um aumento ou diminuição na quantidade de receita produzida média ao longo do tempo. Considere a cotação do dólar à 5,31 reais.
# Análises

## Análise da receita média das lojas entre os anos de 1880 até 1889

O objetivo dessa análise é entender o comportamento da receita média dos anos ao longo dos anos, se há ou não um crescimento ou decrescimento durante o período de tempo. Para essa análise, transformamos os dados dos valores das ventas que estavam em dólares, para reais, multiplicando-os por 5,31. Além disso, os dados foram obtidos por meio da junção das tabelas "infos_vendas", "infos_produtos" e "relatorio_vendas". Como ano é uma varíavel quantitativa discreta, uma vez que está definido em um certo intervalo de tempo, e a receita média é uma variável quantitativa discreta, já que depende de uma medição, nesse caso o real, é feito um gráfico de linhas univariado em função dessas duas variáveis. Também há uma tabela com o ano e a receita total média das lojas, a fim de esclareccer os valores.

```{r}
#| label: fig-grafico
#| fig-cap: "Receita total média das lojas ao longo dos anos(1880-1889) "

gráfico

```


A partir do gráfico, podemos deduzir que a receita média das lojas vêm crescendo ao longo dos anos em um ritmo quase que constante, o valor da receita média só tem uma leve queda no ano de 1888, de 1.687,00 reais, e logo após essas quedas a receita volta a crescer. Em especial, houve um grande crescimento entre os anos de 1888 e 1889, onde a receita média creceu de 21.251,00 reais.
Pode-se observar que houve um aumento de 147,06% da receita total média em dez anos, e a espectativa para os próximos anos é que essa continue a crescer, se seguir os mesmos padrões.












