---
# Nome do arquivo PDF gerado na pasta resultado
output-file: "Entrega 1"
---

```{r setup}
#| include: false
source("rdocs/entrega_1.R")
```

```{r}
library(tinytex)
tinytex::tlmgr_install(c(
  "anyfontsize", "multirow", "booktabs", "xcolor", "geometry", 
  "amsmath", "amssymb", "graphicx", "hyperref", "ulem", 
  "caption", "float", "titlesec", "fancyhdr", "setspace"
))

```


# Objetivo

Esse template foi criado para o alocado conseguir observar como ficaria sua análise o arquivo principal. É daqui que o gerente de projetos irá copiar a análise e inserir no documento principal que gerará o relatório estatístico.


# Análises

## Análise 1

```{r}
#| label: fig-grafico
#| fig-cap: "Gráfico "

gráfico

```

A partir do gráfico, podemos deduzir que a receita média das lojas vêm crescendo ao longo dos anos.


# Referência
## Média

A média é a soma das observações dividida pelo número total delas, dada pela fórmula:

$$\bar{X}=\frac{\sum\limits_{i=1}^{n}X_i}{n}$$

Com:

-   $i = 1, \, 2, \, ..., \, n$

-   $n =$ número total de observações









