---
# Nome do arquivo PDF gerado na pasta resultado
output-file: "Entrega 2-Lorena"
---

```{r setup}
#| include: false
source("rdocs/entrega_2.R")
```


```{r}
# Rodar apenas uma vez na vida!
## Instalando o tinytex(pacote apenas)
### CRAN version
install.packages('tinytex')


## Baixando o tinytex
library(tinytex)
#tinytex::install_tinytex()
```

# Objetivo

Esse template foi criado para o alocado conseguir observar como ficaria sua análise o arquivo principal. É daqui que o gerente de projetos irá copiar a análise e inserir no documento principal que gerará o relatório estatístico.

# Análises

## Análise da variação de peso pela altura dos clientes

Para analisar a relação entre as duas variáveis quantitativas contínuas , peso e altura, é feito um gráfico de dispersão. O objetivo é compreender como uma variável influencia a outra e se existe uma correlação linear, ou seja, se elas crescem ou decrescem juntas.Não foi realizado nenhum agrupamento de dados para essa análise.

```{r}
#| label: fig-dispersao
#| fig-cap: "Gráfico de Dispersão do Peso Pela Altura"

g_dispersao

```

A partir do gráfico, observa-se uma tendência de correlação positiva, pois conforme o valor da altura cresce o valor do peso também cresce, assim as variáveis se movem na mesma direção.
Para verificação da correlação e sua força, foi calculado o coeficiente de correlação de Pearson, que verifica o grau de relação linear entre as duas variáveis quantitativas, obtendo-se o valor de 0,6971. Isso significa que, realmente, há uma correlação positiva e direta entre as variáveis, além disso, indica que a força de relação linear é de moderada a forte.

